# 请教陈版，一个会计处理

提问人：wangxjiang 时间：2010-11-17 17:39:34
2007 年 8 月 1 日，A公司接受B公司的投资，B公司将持有的C公司的长期股权投资投入到A公司。B公司持有的C公司的长期股权投资的帐面余额为 800 万元，未计提减值准备。经与A公司协商，B公司投入的持有C公司的长期股权合同约定价值为 1000 万元，A公司的注册资本为 6000 万元。B公司投资后，持有A公司的股权比例为20%。A公司的会计处理是不是：
借： 长期股权投资----C公司（成本） 1200 贷：实收资本 1200
谢谢！

回答人：chenyiwei
需要关注为何可以以作价 1000 万元的股权取得A公司 1200 万元的注册资本份额。因为折价出资是不符合公司法关于“股东必须足额缴纳其所认缴的出资”的规定的。这种情况在实务中应当不成立。

回答人：chenyiwei
回复 板凳 mdzcpa 的帖子如果增资前注册资本 6000 万，增资后B公司占 20 ％，则说明需要增加注册资本 1500 万，差异比上面讨论的更大。